臺灣臺中地方法院裁定
                                     111年度中秩字第64號
移送機關    臺中市政府警察局霧峰分局
被移送人    官幸妙



上列被移送人因違反社會秩序維護法案件，經移送機關以中華民
國111年6月27日中市警霧分偵字第1110026510號移送書移送審理
，本院裁定如下：
    主    文
官幸妙藉端滋擾公司，處罰鍰新臺幣壹仟元。
    事實理由及證據
一、被移送人官幸妙於下列時、地有違反社會秩序維護法之行為
    ：
  ㈠時間：民國111年5月25日下午10時7分許。
  ㈡地點：臺中市○○區○○路○段00號。
  ㈢行為：被移送人官幸妙藉與被害人鄭明治所經營之忠欣企業
    股份有限公司（下稱忠欣公司）之員工賴振益有債務糾紛，
    於上開時、地，持雞蛋朝被害人鄭明治所經營之忠欣公司丟
    擲，藉端滋擾公司。
二、上開事實，有下列之事證證明屬實：
  ㈠被移送人官幸妙於警詢時之自白，核與被害人鄭明治於警詢
    時之證詞相符。
  ㈡本案經警受理報案而查獲，並有查獲員警製作之職務報告書1
    件、警詢筆錄、監視器影像截圖、現場照片等附卷可證。
　㈢被移送人官幸妙雖另辯稱當天有服用安眠藥不知道自己在做
    什麼等語。然查，本件被移送人官幸妙於犯案前前往超商購
    買雞蛋，且卷附監視器影像截圖中，111年5月25日下午10時
    1分、同日下午10時22分之翻拍照片，被移送人官幸妙騎乘
    之機車車牌明顯有遮蔽物，從被移送人官幸妙購買雞蛋、及
    所騎乘機車之車牌故意遮蔽之情形觀之，被移送人官幸妙行
    為時之精神狀態應無因服用安眠藥而受影響，意識應屬正常
    ，可認事證明確，依法應予處罰。　
三、社會秩序維護法第9條第1項第3款規定：精神耗弱或瘖啞人
    ，得減輕處罰。雖被移送人官幸妙於警詢時陳述其有身心障
    礙證明，為輕度障礙，身心障礙第一類，符合行動不便者，
    並提出身心障礙證明為證，然觀被移送人官幸妙於事發後就
    其在警詢紀錄過程及內容，其對於警方詢問案情均能切合問
    題連續作答，且如上所述，被移送人官幸妙購買雞蛋、騎乘
    機車遮掩車牌等舉動，顯見被移送人官幸妙對於違序當時，
    顯非全然缺乏知覺理會及判斷作用，實難認其行為時有精神
    耗弱之情形，自難為其有利之認定。復審酌被移送人官幸妙
    違反本法之動機、其違序之行為之手段、對社會秩序及安寧
    所生之危害程度、並審酌被移送人官幸妙之年齡、高職畢之
    教育程度，目前從事服務業，經濟狀況為勉持等一切情狀，
    爰量處如主文所示之罰鍰。
四、依社會秩序維護法第46條第1項、第68條第2款、第28條，裁
    定如主文。
中　　華　　民　　國　　111 　年　　6 　　月　　30　　日
                          臺灣臺中地方法院臺中簡易庭
                                  法　官　張清洲
以上正本證明與原本無異。
如不服本裁定，得於裁定書送達之翌日起五日內，以書狀敘述理
由，向本庭提出抗告。
中　　華　　民　　國　　111 　年　　6 　　月　　30　　日
                                  書記官  陳慧津
社會秩序維護法第68條第2款：
有左列各款行為之一者，處三日以下拘留或新台幣一萬二千元以
下罰鍰：
二、藉端滋擾住戶、工廠、公司行號、公共場所或公眾得出入之
    場所者。